Inventaris van het archief van het Centraal Bestuur van de Arbeidsvoorziening [periode 1996-2001], 1996-2001
Nationaal Archief, Den Haag
- Het verstrekken van voorlopige gegevens met betrekking tot de basisbijdrage en de prestatiebijdrage en het terzake geven van voorschriften en prioriteiten aan de RBA's voor de opstelling van de regionale begroting en het regionaal beleidsplan, ingevolge art 52, eerste lid AVW 1996 (Stb. 1996, 618)
  - Centraal Bestuur voor de Arbeidsvoorziening
    - Gegevens betreffende basisbijdrage en prestatiebijdrage verstrekt aan de RBA's voor opstelling van de regionale begroting en het regionaal beleidsplan, 1998-2000; div.nrs.
      - 1998 - 2000, 6053
      - 1999, deel 1, 6035
      - 1999, deel 2, 6042
      - 2000, 6036
- Het vaststellen van de regionale begroting en het regionale beleidsplan, ingevolge art. 52, derde en vierde lid, AVW 1996 (Stb.1996, 618). 1997-2001, 225
  - Centraal Bestuur voor de Arbeidsvoorziening
    - Begrotingen en beleidsplannen van de regio's en van basisdiensten, Kliq, Facent, Centrum Vakopleiding Midden Nederland Utrecht en het Reïntegratiebedrijf (RIB), 2000, 6025
    - Beleidsplan en begroting van de regio's, 1998-2000; div.nrs.
      - 2000, 6569
      - 2000, met betrekking tot regionale gegevens, 6571
      - Beleidsplan en begroting van het RBA Gelderland West Midden Oost, goedkeuring, 1998, 6027
    - Beleidsplan en de begroting van de regio's, arbeidsbureaus en vijf zelfstandige bedrijven, 2001; 6209-6210
      - 2001, deel 1, 6209
      - 2001, deel 2, 6210
    - Stukken betreffende de wijzigingen van de regionale begrotingen, 1998-1999; 6601, 6890-6891
      - 1998, deel 1, correspondentie, 6890
      - 1998, deel 2, 6891
      - Actieplan werkgelegenheid, 1998-1999, 6601
- Het vaststellen van het Landelijk (Meerjaren) Beleidsplan en de landelijke begroting, ingevolge art. 49 AVW 1996 (Stb.1996, 618). 1997-2001, 226
  - Centraal Bestuur voor de Arbeidsvoorziening
    - Beleidsplan en begroting, 1997-2001; div.nrs.
      - 1997, 6124
      - 1998, 6090
      - Samenvatting van het beleidsplan 1998, 1997, 219
      - 1999, goedkeuring, 6026
      - 1999, 6028
      - 1999 - 2000, toegevoegd is het vastgestelde landelijke beleidsplan en landelijke begroting, 6167
      - 1999 - 2000, met concernplanning, 6169
      - 2000, 6522
      - 2001, 6024
      - Ondernemingsplan 2002, 1998, 1084
    - Stukken betreffende het beleidsplan en de begroting, 1997-2000; div.nrs.
      - 1999 - 2000, 6208
      - 2000, verslagen van gesprekken met het Ministerie van Sociale Zaken en Werkgelegenheid (SZW), 6570
      - Het vaststellen van het landelijk beleidskader met het vastgestelde landelijk beleidskader, 1997, 6114
      - Ondernemingsplan van het facilitair bedrijf, 1999, 6619
      - Sectorbeleid, 1999 - 2000, 7148
      - Stukken betreffende het Elektronisch Beleidsplan (EBP), 1998-1999, 6754
      - Stukken betreffende meerjaren beleidsplan en de landelijke begroting, 1998-1999, 6033
- Het besluiten tot wijziging van de landelijke begroting, ingevolge art. 57 AVW 1996 (Stb.1996, 618). 1997-2001, 227
  - Centraal Bestuur voor de Arbeidsvoorziening
    - Wijziging van de landelijke begroting, 2000, 6075
- Het vaststellen van periodieke verslagen, ingevolge art. 60 AVW 1996 (Stb.1996, 618) 1997-2001, 228
  - Centraal Bestuur voor de Arbeidsvoorziening
    - Rapportages, liquiditeitsproblematiek arbeidsvoorziening, liquiditeitspositie bedrijfsonderdelen, 1998-2000; div.nrs.
      - 1999, deel 1, 6766
      - 1999, deel 2, 6767
      - 1999, deel 3, 6768
      - Rapportages, liquiditeiten problematiek arbeidsvoorziening, totstandkoming van plan van aanpak en bestuurlijke besluitvorming, 1998, 6757
      - Rapportages, liquiditeiten problematiek arbeidsvoorziening, circulaires aan de directeuren, 1998, 6747
      - Rapportages, liquiditeiten problematiek arbeidsvoorziening, correspondentie met sociale zaken en werkgelegenheid inzake het verzoek tot goedkeuring (Rabobank) lening en tot verschuiving van betaling deel rijksbijdrage, 1998, 6746
      - Rapportages, liquiditeiten problematiek arbeidsvoorziening, beleidsoverzicht, 1998, 6769
      - Rapportages, liquiditeitsproblematiek arbeidsvoorziening, liquiditeitspositie bedrijfsonderdelen hier ondermeer: regionale bureaus, 1999, 6770
      - Rapportages, liquiditeitsproblematiek, 1999, 6771
      - Stukken betreffende het financieel jaarverslag, 1999, 6547
      - Rapportages, liquiditeitsproblematiek arbeidsvoorziening, afgifte bankgaranties ten behoeve van het arbeidsbureau Deventer, 2000, 6765
    - Jaarverslag 1999 van de Klachtencommissie ter bestrijding van seksuele intimidatie en ongewenste omgangsvormen en de vertrouwenspersonen, 2000; 232
    - Rapportages van de helpdesk Wet Samen (Wet Stimulering Arbeidsdeelname Minderheden) over 1999-2001, 2000-2002; 779-781
      - 1999, 2000, 779
      - 2000, 2001, 780
      - 2001, 2002, 781
  - Centra Vakopleiding
    - Rapportages, liquiditeitsproblematiek arbeidsvoorziening, regio bureau's, Kliq en Facent, 1998-2001, 6764
    - Financieel jaarverslagen met accountantsverklaringen, 2000-2001; 1194, 6888
      - 2000, 2001, 6888
      - 2001, 2002, 1194
  - Facilitair Bedrijf
    - Financieel jaarverslagen over 1999-2001, 2000-2002; 1172, 1193
      - 1999, 2000, 1172
      - 2001, met accountantsverklaring2002, 1193
  - Kliq
    - Financieel jaarverslagen over 2000-2001, 2001-2002; 1195, 1271
      - 2000, 2001, 1271
      - 2001, met accountantsverklaring2002, 1195
- Het vaststellen van regels voor de inrichting en het beheer van de administratie, het beheer van gelden, het onderzoek dat ten grondslag ligt aan de accountantsverklaring, alsmede de definiëring en meting van de te leveren prestaties en van taken, ingevolge art. 68 AVW 1996 (Stb1996, 618). 1997-2001, 234
  - Centraal Bestuur voor de Arbeidsvoorziening
    - Beheer van gelden, onderzoek bestuursvergoedingen door Deloitte en Touche, 1997; 7151
- Het afsluiten van overeenkomsten met sociale partners in sectoren en branches gericht op vacaturevervulling en bemiddeling van werkzoekenden. 1997-2001, 237
  - Centraal Bestuur voor de Arbeidsvoorziening
    - Overeenkomst met het Midden en Kleinbedrijf, 1999; 6162
    - 810 Overeenkomst geconcentreerde dienstverlening bouwnijverheid tussen sectorraden bouwnijverheid, de Arbeidsvoorzieningsorganisatie en SFB Uitvoeringsorganisatie Sociale Verzekering N.V., 1999-2000; 810
- Het afsluiten van overeenkomsten met sociale partners in sectoren alsmede met de centrale overheid inzake sectorale arbeidsvoorziening. 1997-2001, 238
  - Centraal Bestuur voor de Arbeidsvoorziening
    - Convenant arbeidsmarkt met de zorgsector, 1998-1999; 6161
    - Technocentra, 1998; 6160
- Het afsluiten van overeenkomsten met de uitvoeringsinstellingen sociale verzekeringen inzake de inkoop van diensten gericht op de inschakeling in het arbeidsproces van uitkeringsgerechtigden, ingevolge art. XXXVI van de Wet tot nadere wijziging van een aantal sociale zekerheidswetten (Stb. 1995, 691). 1996-2001, 241
  - Centraal Bestuur voor de Arbeidsvoorziening
    - Overeenkomsten tussen de uitvoeringsinstellingen sociale verzekeringen en landelijke organen betreffende de besteding van de budgetten van de "veegwet", 1996-1998; 6627
    - Het adviseren van de vaste kamercommissie Sociale Zaken en Werkgelegenheid (Ministerie van SZW) over wetsvoorstellen die het arbeidsvoorzieningsbeleid maken, 1997; 6918
    - Wet Inschakeling Werkzoekenden (WIW):, 1995-2000; div.nrs.
      - 1995 - 1999, CBA-besluiten, 6818
      - 1996, de relatie casu quo rol van Arbeidsvoorziening, 6816
      - 1996 - 1997, verzoek om advies aan de Raad van State, 6831
      - 1-7-1996 - 31-12-1997, de stand van zaken, 6819
      - 1997, het toekennen van budgetten, 6829
      - 1997, ontslagbepalingen, 6814
      - 1997, artikel P.M. Smit, 6808
      - 1997, amendementen, verslag en nota van wijziging, 6830
      - 1997, adviseren van de vaste kamercommissie Sociale Zaken en Werkgelegenheid (Ministerie van SZW) over wetsvoorstellen, 6918
      - 1997 - 1998, correspondentie van en met de RBA's, map 1, 6812
      - 1997 - 1998, correspondentie van en met de RBA's, map 2, 6813
      - 1997 - 1998, documentatie, 6809
      - 1997 - 2000, het informeren, adviseren en ondersteunen van de regionale directies, 6820
      - 1997 - 1998, netwerk contactpersonen, 6817
      - 1997 - 1998, regeling uitvoering, 6827
      - 1997 - 1999, het verstrekken van informatie aan het Ministerie van Sociale Zaken en Werkgelegenheid, 6826
      - 1997 - 1999, inventarisatie van vragen aan de helpdesk, 6815
      - 1997 - 1998, verklaring in de zin van artikel twaalf van de Wet Inschakeling Werkzoekenden (WIW), 6806
      - 1998, mandaatbesluit, 6828
      - 1998, offertes aan gemeenten, 6807
      - 1999, congressen en seminars, 6810
- Het afsluiten van overeenkomsten met de Minister van O&W en besturen van scholingsinstellingen m.b.t. scholing van doelgroepen. 1991-2001, 242
  - Centraal Bestuur voor de Arbeidsvoorziening
    - Overeenkomst Vaktechnisch Opleidingscentrum (VTOC) tussen Fokker, de Minister van Onderwijs, Cultuur en Wetenschappen (OCW), 2000, 6157
- Het vaststellen van reglementen voor persoonsregistraties als bedoeld in art.19, eerste lid, Wet Persoonsregistraties, ingevolge art. 74, tweede lid, AVW 1996 (Stb.1996, 618). 1997-2001, 246
  - Centraal Bestuur voor de Arbeidsvoorziening
    - Reglement bescherming van persoonsgegevens, 1998; 6745
- Het adviseren van de Tweede Kamer over wetsvoorstellen ten behoeve van het arbeidsvoorzieningsbeleid, ingevolge art. 91, tweede lid, AVW 1996 (Stb.1996, 618).. 1996-2001, 274
  - Centraal Bestuur voor de Arbeidsvoorziening
    - Het adviseren van de Minister van Sociale Zaken en Werkgelegenheid en de Tweede Kamer over het wetsvoorstel Structuur uitvoeringsorganisatie Werk en Inkomen (SUWI), 1999-2001; 1234
- Het vaststellen van een subsidieregeling, ingevolge art.81, tweede lid, AVW 1996 (Stb.1996, 618).. 2000-2001, 275
  - Centraal Bestuur voor de Arbeidsvoorziening
    - Overzicht van de bedrijfstakken en beschikbare bedragen in het kader van de Bijdrageregeling Bedrijfstakgewijze Scholing Werklozen 2000 en 2001, 1999/2000; 175-176
      - Kalenderjaar 2000, 1999, 175
      - Kalenderjaar 2001, 2000, 176
- Het afsluiten van overeenkomst met de Minister van SZW inzake uitvoering van aangelegenheden met betrekking tot de financiering van maatregelen op het gebied van de arbeidsvoorziening door het ESF.. 1991-2001, 282
  - Centraal Bestuur voor de Arbeidsvoorziening
    - Het afsluiten van een overeenkomst met de Minister van SZW betreffende het Europees Sociaal Fonds, 1991-19996; 454
- Het jaarlijks vaststellen van de regionale budgetten, ingevolge art. 6, eerste lid Regeling ESF (Stcrt.1994, 239). 1994-2001, 290
  - Centraal Bestuur voor de Arbeidsvoorziening
    - Vaststellen van de regionale ESF budgetten van het RBA Haaglanden, 1999; 6147
- Het vaststellen van nadere regelgeving terzake van Communautaire Initiatieven, ingevolge art. 16, tweede lid, Kaderregeling ESF - 2, 5b en Communautaire Initiatieven (Stcrt.1997, 85). 1997-2001, 292
  - Centraal Bestuur voor de Arbeidsvoorziening
    - Vaststellen van nadere regelgeving terzake van communautaire initiatieven ESF 1999 - 2000, 6146
- Het verrichten van kwantitatieve en kwalitatieve analyses van ontwikkelingen op de arbeidsmarkt, ingevolge art. 26, tweede lid, onderdeel f, AVW 1996 (Stb.1996, 618). 1997-2001, 312
  - Centraal Bestuur voor de Arbeidsvoorziening
    - Knelpuntenanalyse sectorbeleid (onder andere metaal en bouw), 1998-1999; 6245
    - Inventarisatie van het project fase-4-dienstverlening, 1999; 6242
    - Kwantitatieve en kwalitatieve analyses van ontwikkelingen op de arbeidsmarkt, 2000, 6192
- Het geven van aanwijzingen aan de Regionale Directies op het gebied van het beheer en de bedrijfsvoering, ingevolge art. 26, tweede lid, onderdeel d, AVW 1996 (Stb.1996, 618). 1997-2001, 313
  - Centraal Bestuur voor de Arbeidsvoorziening
    - Aanwijzingen aan de regionale directies op het gebied van het beleid sluitende aanpak, 1999-2000; 6254-6255
      - 1998 - 1999, deel "A", 6255
      - 1999 - 2000, deel "B", 6254
    - Aanwijzingen aan de regionale directies op het gebied van beheer en bedrijfsvoering, 1999-2000; div.nrs.
      - 1999, rapport betreffende de procesbeschrijving administratieve organisatie in relatie tot Oracle Applications, 6525
      - 1999, Belasting Toegevoegde Waarde (BTW) en beëindiging verplichte winkelnering, 6240
      - 1999, project innovative appraoches memberstates labour marketsmet als doel een opbouw van een netwerk van Europese experts op het gebied van de arbeidsmarkt en sectorale samenwerking, 6540
      - 2000, het flankerend mestbeleid, 6264
      - 2000, het sectorbeleid, 6241
- Het vaststellen van kwaliteitseisen voor de belangrijkste werkprocessen binnen de organisatie, ingevolge art. 5, eerste lid, onderdeel d, onder 1, Bestuursreglement CBA (Stcrt.1997, 12). 1997-2001, 314
  - Centraal Bestuur voor de Arbeidsvoorziening
    - Handboek productieprocessen, 1999; 6581-6582, 6608
      - 1999, management versie, 6608
      - 1999, basisdiensten, 6582
      - 1999, reïntegratiediensten werkzoekenden, 6581
    - Kwaliteitszorg, 1997-2000; div.nrs.
      - 1998, aanbevelingen, 6583
      - 1998 - 2000, rapportages van Instituut Kwaliteit (INK) diagnose instrument, 7154
      - 1998 - 2000, vaststellen van kwaliteitseisen voor de belangrijkste werkprocessen binnen de organisatie, 6524
      - 1999, evaluatie van het handboek productieprocessen, 6615
      - 1999, vaststellen van kwaliteitseisen voor de belangrijkste werkprocessen binnen de organisatie, 6239
      - Productenhandboek, 1997-1998, 6609
- Het uitbrengen van een jaarverslag aan de Minister van SZW omtrent de gedelegeerde bevoegdheden, ingevolge art. 10 Delegatie- en uitvoeringsbesluit WAV (Stcrt.1995,168, gewijzigd Stcrt.1997, 21). 1997-2001, 342
  - Centraal Bestuur voor de Arbeidsvoorziening
    - Jaarverslagen Wet Arbeid Vreemdelingen (WAV) aan de Minister van Sociale Zaken en Werkgelegenheid (SZW), 1999, 2000, 6263
    - Jaarverslagen Wet Arbeid Vreemdelingen (WAV) aan de Minister van Sociale Zaken en Werkgelegenheid (SZW), 250-252, 6263
      - 1997, 1998, 250
      - 1998, 1999, 251
      - 1999, 2000, 6263
      - 2 kwartaal 2000, 252
- Het vaststellen van beleidsregels met betrekking tot uitvoering van de wet arbeid vreemdelingen (Stb.1994, 959). 1997-2001, 344
  - Centraal Bestuur voor de Arbeidsvoorziening
    - Beleid Wet Arbeid Vreemdelingen (WAV), 2000, 6238
- Het afsluiten van een convenant met de Minister van Sociale Zaken en Werkgelegenheid inzake uitvoering van ondersteunende taken ten aanzien van de preventieve ontslagtoets van de Regionale Directeuren. 1996-2001, 352
  - Centraal Bestuur voor de Arbeidsvoorziening
    - Convenant tussen het Ministerie van Sociale Zaken en Werkgelegenheid en de Arbeidsvoorzieningsorganisatie met betrekking tot de ontslagtaak ex. artikel 6 BBA ’45, 1996; 759
- Het beleidsmatig en juridisch adviseren van de Regionale Directeuren bij interpretatie van beleidsregels, wetsartikelen en jurisprudentie voor de uitvoering van de ontslagtaak, ingevolge Convenant SZW/CBA van maart 1996. 1996-2001, 353
  - Centraal Bestuur voor de Arbeidsvoorziening
    - Stukken betreffende adviezen aan de RBA's betreffende diverse ontslagaanvragen en beleid Uitvoerende Instantie (UVI), 2000 - 2001, 6204
- Het vaststellen van een reglement van werkzaamheden van het RBA, ingevolge art. 35 AVW 1996 (Stb.1996, 618). 1997-2001, 355
  - Centraal Bestuur voor de Arbeidsvoorziening
    - Wijziging bestuursreglement van de RBA's inzake de ontvlechting, 2000, 6068
- Het vaststellen van periodieke verslagen, ingevolge art. 63, eerste lid, AVW 1996 (Stb.1996, 628). 1997-2001, 364
  - Centraal Bestuur voor de Arbeidsvoorziening
    - Managementinformatie van de bedrijfseenheid informatie technologie, 1998; 6614
- Het bij de Kroon voordragen van de voorzitter, plaatsvervangend voorzitters, de leden en de plaatsvervangende leden van het CBA, ingevolge art. 17, derde lid, AVW 1996 (Stb.1996, 618). 1997-2001, 436
  - Centraal Bestuur voor de Arbeidsvoorziening
    - Koninklijk Besluit betreffende de benoeming en het ontslag van leden, 5-7-1997, 6258
    - Koninklijk Besluit betreffende de benoeming van de voorzitter en een lid, 24-12-1999, 6259
- Het ter kennis brengen van de goedgekeurde (definitieve) landelijke begroting en het L(M)BP aan de beide Kamers der Staten-Generaal, ingevolge art. 55, derde lid, AVW 1996 (Stb.1996, 618). 1997-2001, 439
  - Centraal Bestuur voor de Arbeidsvoorziening
    - Landelijk beleidsplan en begroting, brief van de Minister van Sociale Zaken en Werkgelegenheid aan de voorzitter van de tweede kamer der Staten-Generaal betreffende door de minister goedgekeurde begroting en beleidsplan, 1999-2000; 6260-6261
      - 1999, 6261
      - 2000, 6260
- Het goedkeuren, schorsen of vernietigen van besluiten en regelingen van het CBA, als bedoeld in art. 5, vierde lid, 19, 32 en 68 van de AVW 1996, ingevolge art. 87 en 88 AVW 1996 (Stb.1996, 618). 1997-2001, 441
  - Centraal Bestuur voor de Arbeidsvoorziening
    - Goedkeuring van het besluit indexering schadeloosstellingen en vergoedingen voorzitters en bestuursleden, 1999; 6262
    - Goedkeuring van besluiten en regelingen, 2000, 6072
- Het bekend maken aan de Arbeidsvoorzieningsorganisatie van de prestatiebijdrage, ingevolge art. 47, tweede en vijfde lid, AVW 1996 (Stb.1996, 618). 1997-2001, 450
  - Centraal Bestuur voor de Arbeidsvoorziening
    - Stukken betreffende de bekendmaking van de rijksbijdrage, 1999-2000; 6256-6257
      - 1999, 6257
      - 2000, 6256
- Het goedkeuren van een door het CBA vastgestelde regeling betreffende het vaststellen van een vergoeding voor het verlenen van diensten op het gebied van personeelsvoorziening, als bedoeld in art. 5, vierde lid, van de AVW 1996, ingevolge art. 87, eerste lid, AVW 1996 (Stb.1996, 618). 1997-2001, 453
  - Centraal Bestuur voor de Arbeidsvoorziening
    - Stukken betreffende het toezicht door het Ministerie van Sociale Zaken en Werkgelegenheid op de Arbeidsvoorziening "jaarplan toezicht op arbeidsvoorziening 1999", 1999 - 2001, 6599
- Het zorgdragen voor de inrichting en instandhouding van vestigingen en het uitvoeren van personeelsbeleid voor de uitvoering van de taken. 1991-2001, 456
  - Centraal Bestuur voor de Arbeidsvoorziening
    - Afschrift en akten arbeidsvoorziening en stichting huisvestingsmanagement HUVEMA, 1997; 6636-6638
      - 1997, deel 1, 6636
      - 1997, deel 2, 6637
      - 1997, deel 3, 6638
    - Oprichting van de stichting huisvestingsmanagement HUVEMA, 1997-1999; div.nrs.
      - 1997 - 1998, 6639
      - 1997 - 1999, 6670
      - 1998 - 1999, 6649
    - Huisvesting, financiering en beheer vastgoed Crediet en Effectenbank / ING Vastgoedmanagement bv Stichting HUVEMA cv (huisvestingsmanagement commanditaire vennootschap), 1997; 6652-6655
      - 1997, deel 1, 6652
      - 1997, deel 2, 6653
      - 1997, deel 3, 6654
      - 1997, deel 4, 6655
    - Huisvesting, investeringsexpose stichting Asset management HUVEMA (huisvestingsmanagement), 1998; 6630, 6648
      - 1998, deel 1, 6630
      - 1998, deel 2, 6648
    - Huisvesting, openbare aanbesteding financiering en beheer vastgoed (tender 1), 1997; 6643-6644
      - 1997, deel 1, 6643
      - 1997, deel 2, 6644
    - Huisvesting, openbare aanbesteding financiering en vastgoed beheer (tender 2), 1997; 6645-6646
      - 1997, deel 1, 6645
      - 1997, deel 2, 6646
- Het zorgdragen voor de inrichting en instandhouding van vestigingen en het uitvoeren van personeelsbeleid voor de uitvoering van de taken. 1991-2001, 456
  - Centraal Bestuur voor de Arbeidsvoorziening
    - Openbare aanbestedingen financiering en beheer vastgoed, 1997; 6641, 6661-6662
      - 1997, ABN/AMRO en René Clerx beheer, 6661
      - 1997, Kredietbank Nederland nv en Zadelvastbeheer bv, 6641
      - 1997, Nv Bouwfonds Nederlandse gemeenten en Bedrijfsverening (BV) de Haarlemsche Maatschappij voor Hypothecaire financiering, 6662
    - Stichting huisvestingsmanagement HUVEMA Commanditaire Vennootschap (CV), 1996-2001; div.nrs.
      - 1998, 6658
      - 1999, 6656
      - Overeenkomst met Dienst der Domeinen inzake aankoop van 94 panden, 1996-1997, 6642
      - Procedures vastgoed, 1997, 6632
      - Huisvesting, klacht van Delphiance bv inzake aanbesteding vastgoed financiering en beheer, 1997-1999, 6640
      - Huisvesting 't Goylaan Utrecht, 1997 - 2001, 6629
  - Centra Vakopleiding
    - Stichting Huisvestingsmanagement (HUVEMA), 1997; 6650-6651
      - 1997, map 1, 6650
      - 1997, map 2, 6651
    - Nieuwbouw pand, 1998-2000; div.nrs.
      - Midden-Nederland te Utrecht, 1998, eerste halfjaar, 6631
      - Midden-Nederland te Utrecht, 1998, tweede halfjaar, 6647
      - Leeuwarden, 2000, 6657
- Het reorganiseren van de regionale besturen en het verzelfstandigen van het Centrum Vakopleiding (VSCV) 1991-2001, 458
  - Centraal Bestuur voor de Arbeidsvoorziening
    - Overgang (GAK) Gemeenschappelijk Administratiekantoor/Arbeidsintegratie (AI) naar Arbeidsvoorziening: financiële zaken, 1994-1998; div.nrs.
      - 1994 - 1998, bestuurlijke en organisatorische voorbereiding, deel 1, 6761
      - 1994 - 1998, bestuurlijke en organisatorische voorbereiding, deel 2, 6762
      - 1997 - 1998, begrotingen, subsidies, administratie, investeringen en verzekeringen, 6886
      - 1997 - 1998, jaarrapportage arbeidsintegratie, 6881
      - 1997 - 1998, Nederlandse Mededingingsautoriteit (NMA), 6884
      - 1997 - 1998, notities concernplanning, hoofdlijnen (re)integratiebeleid arbeidsgehandicapten, 6885
      - 1997, ESF projecten kantoor 1 - 16, 6846
      - 1997 - 1998, overeenkomst tussen het GAK en de Arbeidsvoorziening betreffende koop en verkoop van activa en overname van passiva, 6763
      - 1997 - 1998, circulaires aan regionale directies inzake bemiddelingsactiviteiten Gedeeltelijk Arbeidsgeschikten (GAG), 1997-1999, 6760
      - 1997 - 1998, correspondentie met in- en externen, 6784
      - 1997, deel 1, 6897
      - 1997, deel 2, 6898
      - 1997 - 1998, landelijk beleidsplan, beleidsplan/concernplanning, 6899
      - 1997 - 1998, Wet op de (Re)integratie van Arbeidsgehandicapten, 6926
      - 1998, Belastingdienst Grote Ondernemingen, debiteuren, GAK looncontrole, liquiditeitspositie, 6882
    - Overgang (GAK) Gemeenschappelijk Administratiekantoor/Arbeidsintegratie (AI) naar Arbeidsvoorziening: overdrachtsbalans, 1997-1998; 6883, 6901-6903
      - 1997, 6883
      - 1998, deel 1, 6901
      - 1998, deel 2, 6902
      - 1998, deel 3, 6903
    - Overgang (GAK) Gemeenschappelijk Administratiekantoor/Arbeidsintegratie (AI) naar Arbeidsvoorziening (financiële) overeenkomsten en contracten, 1993-1998; div.nrs.
      - 1993 - 1996, offertes/contracten met diverse instelling, diensten en bedrijven, 6927
      - 1995 - 1997, contracten GAK Nederland bv, 6777
      - 1996 - 1997, personele contracten, 6925
      - 1996 - 1997, offertes/contracten GAK-Start, 6778
      - 1997 - 1998, dienstverlening aan Gedeeltelijk Arbeidsgehandicapten (GAG), 6835
      - 1997 - 1998, mantelovereenkomst met de Lage Landen Translease bv, 6811
      - 1997 - 1998, contracten en overeenkomsten, 6758
      - 1997 - 1998, contracten, overeenkomsten, rapport Moret, Ernst en Young, 6759
      - 1997 - 1998, (concept) contracten, overeenkomsten, rapport Moret, Ernst en Young, 6781
      - 1997 - 1998, overeenkomst tot koop/verkoop activa/passiva facilitaire en huisvestingszaken, 6900
      - 1997, offertes/contracten met diverse instellingen, diensten en bedrijven, 6928
    - Overgang (GAK) Gemeenschappelijk Administratiekantoor/Arbeidsintegratie (AI) naar Arbeidsvoorziening: personele zaken, 1997-1999; 6922-6924
      - 1997 - 1998, deel 1, 6922
      - 1997 - 1998, deel 2, 6924